臺灣花蓮地方法院刑事判決
111年度易字第42號
公  訴  人  臺灣花蓮地方檢察署檢察官
被      告  林美蓮


上列被告因妨害自由案件，經檢察官提起公訴（110年度偵字第5
451號）及移送併案審理（111年度偵字第835號），被告於本院
準備程序中就被訴事實為有罪之陳述，經本院合議庭裁定由受命
法官獨任行簡式審判程序審理，並判決如下：
    主  文
林美蓮犯恐嚇危害安全罪，處拘役伍拾伍日，如易科罰金，以新
臺幣壹仟元折算壹日。緩刑貳年。緩刑期間付保護管束，並應向
檢察官指定之政府機關、政府機構、行政法人、社區或其他符合
公益目的之機構或團體提供伍拾小時之義務勞務，並接受法治教
育課程貳場次。
    事  實
一、林美蓮於民國110年9月14日17時3分許，至花蓮縣○○市○○路0
    段000號佛教慈濟醫療財團法人花蓮慈濟醫院服務檯，與該
    醫院行政人員古○○（姓名年籍詳卷）。林美蓮因洽詢費用優
    惠問題而與古○○生爭執。林美蓮因而心生不滿，竟基於恐嚇
    之犯意，以用手指戳刺古○○之脖子位置，並對古○○恫稱：「
    我認清妳的臉，我會帶刀來殺」等語，以上開加害他人生命
    、身體之事恐嚇古○○，令古○○因此心生畏懼，致生危害於安
    全。
二、案經古○○告訴及花蓮縣警察局花蓮分局報告臺灣花蓮地方檢
    察署檢察官偵查起訴。
    理  由
一、被告林美蓮所涉犯刑法第305條恐嚇危害安全罪，核屬刑事
    訴訟法第273條之1第1項所定死刑、無期徒刑、最輕本刑為3
    年以上有期徒刑以外之罪，亦非高等法院管轄之第一審案件
    ，而被告於準備程序中就被訴事實為有罪之陳述，經告知被
    告簡式審判程序之旨並聽取當事人意見後，本院裁定進行簡
    式審判程序，是本案之證據調查，依刑事訴訟法第273條之2
    規定，不受同法第159條第1項、第161條之2、第161條之3、
    第163條之1及第164條至第170條等規定之限制。
二、上開事實，業據被告於本院準備程序及審理時坦承不諱，核
    與證人即告訴人古○○於警詢及偵查中具結證述內容大致相符
    ，並有指認犯罪嫌疑人紀錄表及指認表、現場監視器擷取照
    片、佛教慈濟醫療財團法人花蓮慈濟醫院診斷證明書等資料
    在卷可稽，足認被告上開任意性自白與事實相符，堪以採信
    ，綜上，被告本案犯行堪以認定，應依法論科。
三、核被告所為，係犯刑法第305條之恐嚇危害安全罪。臺灣花
    蓮地方檢察署檢察官移送併案審理之案件（111年度偵字第8
    35號），經查與原起訴事實為同一事實，本院自得併予審理
    。
四、量刑及緩刑審酌理由
　㈠爰以行為人之責任為基礎，審酌被告未思理性解決衝突，竟
    以上開言詞加惡害告知於告訴人，造成告訴人意思決定自由
    及個人免於恐懼之自由受到干擾，繼而產生恐慌症及焦慮症
    ，其犯罪之手段、因所造成之危險及損害，及所衍生可歸責
    於被告犯行構成要件以外之結果（即告訴人上述症狀），均
    非輕微，其犯行值得非難。被告雖陳以其動機、目的及所受
    刺激，係因優惠問題及其個人物品保管問題而以前揭言詞恐
    嚇告訴人（見本院卷第60頁），然核所陳，尚難認有何影響
    其罪責之量刑因素存在。
　㈡除上開犯罪情狀，衡以被告犯後終究能坦承犯行，態度尚可
    ，被告於本案犯行前並無任何前案科刑紀錄，有臺灣高等法
    院被告前案紀錄表在卷可查（見本院卷第11頁），為初犯，
    自得於本案資為量刑審酌之依據。另衡及被告於本院審理中
    自述初中畢業之智識程度、家庭主婦、經濟依賴兒子提供、
    無須扶養子女、家中經濟狀況勉持（見本院卷第60頁）等家
    庭、經濟生活狀況之行為人一般情狀，綜合卷內一切情狀，
    復參以告訴人偵查中陳以：我希望被告能真正反省跟道歉，
    我希望被告不要再做類似的情形等語（見偵卷第43頁），並
    陳以：我只是要給被告一個教訓，讓他不可以在公共場合這
    樣，要為自己行為負責，讓法官判就可以之科刑意見（見本
    院公務電話紀錄，見本院卷第17頁），依罪刑相當原則，量
    處如主文所示之刑，並諭知易科罰金之折算標準。
　㈢被告未曾因故意犯罪受有期徒刑以上刑之宣告等情，有前揭
    前案紀錄表可憑，是本案合乎刑法第74條第1項第1款之法定
    要件。本院審酌被告本次犯行固值非難，惟念及被告於本院
    準備程序、審理時，坦然面對錯誤，綜合評估被告上開犯罪
    情狀、家庭、經濟生活之一般情狀，衡量執行被告犯行所應
    執行刑罰之公共利益、如執行刑罰對被告所生人身自由或財
    產利益的潛在不利益、被告社會及家庭生活功能維持及對被
    告較為適切之處遇方式（機構內或社會內處遇），相較於逕
    予執行上開所宣告之刑，足信被告經此偵、審程序，當知所
    警惕，為避免短期自由刑所生之弊害，上開刑之宣告，以暫
    不執行為適當，爰依刑法第74條第1項第1款規定，宣告緩刑
    2年，以啟自新。
　㈣此外，本院考量運用緩刑宣告效果，為期被告能透過刑事程
    序達成適切個別處遇，並發揮對其社會生活關係之維持綜效
    ，經聽取被告於本院審理程序時之意見（見本院卷第61頁）
    ，並參酌告訴人之意見，爰依刑法第74條第2項第5款、第8
    款之規定，命被告應向執行檢察官所指定之政府機關、政府
    機構、行政法人、社區或其他符合公益目的之機構或團體提
    供50小時之義務勞動服務，並應接受法治教育課程2場次，
    併依同法第93條第1項第2款之規定，於緩刑期間內付保護管
    束，使被告得於接受上述社會內非機構式處遇，受到觀護人
    一定之監督、觀察及輔導，得以獲得社會復歸的支援，實現
    處遇個別化，並達到節制刑罰惡害的綜效，以符合緩刑制度
    目的。倘被告未遵循本院所諭知如主文所示緩刑期間之負擔
    ，情節重大，足認原宣告之緩刑難收本判決所定個別處遇之
    預期效果，而有執行刑罰之必要者，依刑事訴訟法第476條
    及刑法第75條之1第1項第4款之規定，檢察官得向本院聲請
    撤銷上開緩刑之宣告，併予敘明。　
據上論斷，應依刑事訴訟法第273條之1、第299條第1項前段，判
決如主文。
本案經檢察官林英正提起公訴及移送併案審理，檢察官羅美秀到
庭執行職務。
中　　華　　民　　國　　111 　年　　3 　　月　　30　　日
　　　　　　　　　刑事第三庭    法　官　林育賢
以上正本證明與原本無異。
如不服本判決應於收受送達後20日內向本院提出上訴書狀，並應
敘述具體理由。其未敘述上訴理由者，應於上訴期間屆滿後20日
內向本院補提理由書(均須按他造當事人之人數附繕本)「切勿逕
送上級法院」。告訴人或被害人如對於本判決不服者，應具備理
由請求檢察官上訴，其上訴期間之計算係以檢察官收受判決正本
之日期為準。因疫情而遲誤不變期間，得向法院聲請回復原狀。
中　　華　　民　　國　　111 　年　　4 　　月　　1 　　日
                                書記官  鄭慧婷

附錄本案論罪科刑法條：
刑法第305條
以加害生命、身體、自由、名譽、財產之事恐嚇他人，致生危害
於安全者，處2年以下有期徒刑、拘役或9千元以下罰金。